

Perfil Profesional

Egresado de la carrera técnica de Administración, con experiencia en labores administrativas y operativas. He tenido asignaciones de confianza, con la responsabilidad de personal a mi cargo. Mis metas son ampliar mis estudios y pertenecer a una empresa de prestigio.

Habilidades

Microsoft Office

Inglés

Swift

Kotlin

SAP

Brevete A1

Información Personal

DNI: 43407717

Estado Civil: Casado



Urb. Antonia Moreno de Cáceres - Mz N Lt 22 – 6to Derecho - Ventanilla

Alan Crisanto Valladares

Experiencia Laboral

Asistente Comercial - Albada S.A.C

Nov 2020 - Mar 2020 / Lima

- Elaboración de cotizaciones, facturación de ventas
- Realizar seguimiento a potenciales clientes.

Asistente de Facturación y Despacho - EPLIC S.A.C

Oct 2017 - Dic 2017 / Lima

Facturación de pedidos, emitir guías de remisión, Notas de Crédito y Débito.
 Coordinar con el área de almacén y crédito la facturación y despacho de pedidos. Brindar Atención al cliente.

Asistente Administrativo – Komatsu Maquinarias Perú

Jun 2015 – Feb 2017 / Talara, Piura

Gestionar procesos administrativos y logísticos. Compras de útiles y EPP's.
 Funciones de facturación con ERP SAP. Revisión de gastos de personal,
 trámites de licencias, administrar caja chica. Otras Funciones.

Auxiliar Operativo - Personnel Group

Oct 2014 - Feb 2015 / Lima

 Nivelar el flujo de documentación del área. Revisión y aprobación de expedientes de afiliados al Sistema de Pensiones, organización y control de documentos.

Verificador Documentario - SUNAT

Jun 2013 – Jul 2014 / Lima

• Verificación, foliación y organización de documentos, finalizando con su inventario y almacenamiento.

Voluntariado - Iglesia de Jesucristo de los santos de los Últimos días Dic 2004 – Dic 2006

 Proselitismo en las ciudades de Lima y Apurímac durante dos años, ayudando a otras personas y familias a mejorar sus vidas.

Voluntariado – Instructor English Connect 1

Jul 2018 – Ene 2019 / Lima

• Maestro de Inglés básico en Ventanilla

Educación

Técnico en Administración

Instituto Superior Norbert Wiener Abr 2011 – Abril 2014

Técnico Asistente Administrativo Logístico

Fundación de Desarrollo Técnico, Industrial y Social (FUNDET) May 2018 - Jun 2018 (371 horas)

Desarrollo de Apps Móviles

Google Activate

Abr 2020 (40 horas)